臺灣臺南地方法院刑事判決
109年度易字第1412號
公  訴  人  臺灣臺南地方檢察署檢察官
被      告  邱曾憶玲



                      （現於法務部○○○○○○○○羈押                        中）
上列被告因竊盜案件，經檢察官提起公訴（109年度偵字第22042
號、第22140號），被告於準備程序進行中，就被訴事實為有罪
之陳述，本院改行簡式審判程序審理，判決如下：
    主  文
邱曾憶玲犯如附表所示之罪，各處如附表所示之刑。附表編號1
、3部分，應執行有期徒刑捌月，如易科罰金，以新臺幣壹仟元
折算壹日。
扣案打火機壹個，沒收之。
    事  實
一、邱曾憶玲意圖為自己不法之所有，分別基於侵入住宅及毀越
    門扇竊盜之犯意：
  ㈠於民國109年11月23日11時20分許，無故侵入黃王魯于位於臺
    南市○區○○路000巷0弄00號住處內，徒手竊取黃王魯于之孫
    子所有放置在寶特瓶內之零錢新臺幣（下同）280元，得手
    後離去。
  ㈡於109年11月23日11時35分許，無故侵入李香滿位於臺南市○
    區○○路000巷00號住處內，徒手竊取李香滿所有放置在橘黃
    色紙袋內之現金18萬7000元，得手後離去。
  ㈢於109年11月29日5時許，以其所有之打火機將林秋詠位於臺
    南市○區○○○路00號住處之紗門燒一小洞後伸手進入開鎖，無
    故侵入該住宅2樓，打開抽屜搜尋財物尚未得手之際，適為
    林秋詠發現報警，經警到場處理而查悉上情。
二、案經林秋詠訴由臺南市政府警察局第一分局移送臺灣臺南地
    方檢察署檢察官偵查起訴。
    理  由
一、本件被告所犯為死刑、無期徒刑、最輕本刑為3年以上有期
    徒刑以外之罪，亦非屬高等法院管轄之第一審案件，其於準
    備程序進行中，先就被訴事實為有罪之陳述，經法官告知簡
    式審判程序之旨，並聽取公訴檢察官之意見後，依刑事訴訟
    法第273條之1第1項、第273條之2等規定，裁定進行簡式審
    判程序，且不受同法第159條第1項、第161條之2、第161條
    之3、第163條之1及第164條至第170條所規定證據能力認定
    及調查方式之限制，合先敘明。
二、上開犯罪事實，業據被告於警詢、偵訊及本院審理時均坦承
    不諱，並有被害人黃王魯于於警詢中之指述（警1卷第7至9
    頁）、被害人黃王魯于之子黃明山於警詢中之證述（警1卷
    第15至17頁）、被害人李香滿於警詢中之指述（警1卷第11
    至13頁）、被害人李香滿之母萬秀珠於警詢中之證述（警1
    卷第19至21頁）、告訴人林秋詠於警詢中之指訴（警2卷第1
    0至11頁）、臺南市政府警察局第一分局搜索扣押筆錄1份、
    扣押物品目錄表2份、扣押筆錄1份（警1卷第27至29頁，警2
    卷第16至19頁、21頁）、贓物認領保管單2份（警1卷第33至
    35頁）、扣案現金照片3張（警1卷第37至39頁）、現場照片
    8張（警1卷第41至47頁）、監視器錄影畫面翻拍照片3張（
    警1卷第49至51頁）、扣案打火機照片1張（警2卷第22頁）
    、立德三路43號之指認照片3張、被告照片1張（警2卷第23
    至25頁）在卷可稽，及扣案打火機1個可為佐證，堪認被告
    自白與事實相符，而得採信。是本案事證明確，被告上開犯
    行均堪以認定，應依法論科。
三、論罪科刑：
  ㈠按刑法第321條第1項第2款規定將「門扇」、「牆垣」、「其
    他安全設備」並列，則所謂「門扇」專指門戶而言，應屬狹
    義－指分隔住宅或建築物內外之間之出入口大門而言。而所
    謂「其他安全設備」，指門扇牆垣以外，依通常常觀念足認
    防盜之一切設備而言。又鐵絲網紗附著於大門扇上，為門扇
    之一部，毀壞門上鐵紗進入室內竊盜，應成立毀越門扇竊盜
    罪。是核被告就事實一㈠㈡所為，係犯刑法第321條第1項第1
    款之侵入住宅罪；就事實一㈢所為，係犯刑法第321條第2項
    、第1項第1款、第2款之毀越門扇侵入住宅竊盜未遂罪。
  ㈡被告所犯上開2次加重竊盜既遂、1次加重竊盜未遂之犯行，
    犯意各別，行為互殊，應分論併罰。
  ㈢又事實一㈢部分，被告已著手於該犯行而不遂，應依刑法第25
    條第2 項之規定，按既遂之刑減輕之。
  ㈣爰審酌被告有多次竊盜之前科紀錄，有臺灣高等法院被告前
    案紀錄表1 份在卷可憑，素行不佳，又其年輕力壯，不思以
    正途獲取財物，現於假釋期間，卻趁機以上開方式侵入被害
    人黃王魯于、李香滿及告訴人林秋詠住處內行竊，顯見其法
    治觀念淡薄，又未能尊重他人財產權，並造成被害人2人之
    損失，所為均無可取。所幸嗣後為警查獲，被害人2人得以
    領回贓物，所生損害尚非嚴重；兼衡被告犯後坦承犯行，態
    度尚佳，自陳教育程度為國中肄業、已婚，與我妹妹同住、
    無需要扶養的人，從事資源回收等一切情狀，分別量處如主
    文所示之刑，並就事實一㈠㈢犯行部分，定其應執行之刑，同
    時均諭知易科罰金之折算標準。
　㈤扣案打火機1個係被告所有，為供其事實一㈢犯罪所用之物，
    業據被告供陳在卷，應依刑法第38條第2項規定宣告沒收之
    。至於又被告所竊得如附表編號1、2所示之財物，業經被害
    人2人領回，有上開贓物認領保管單2 份在卷可稽，不再宣
    告沒收或追徵，附此敘明。
四、據上論斷，依刑事訴訟法第273條之1第1項、第299條第1項
    前段，刑法第321條第1項第1款、第2款、第2項、第25條、
    第41條第1項前段、第8項、第51條第5款、第38條第2項，刑
    法施行法第1條之1第1項，判決如主文。
本案經檢察官周文祥提起公訴，檢察官廖舒屏到庭執行職務
中　　華　　民　　國　　109 　年　　12　　月　　29　　日
            刑事第十四庭  法  官  蕭雅毓
以上正本證明與原本無異。
如不服本判決應於收受送達後20日內向本院提出上訴書狀，並應
敘述具體理由；其未敘述上訴理由者，應於上訴期間屆滿後20日
內向本院補提理由書（均須按他造當事人之人數附繕本）「切勿
逕送上級法院」。
                          書記官  李如茵
中　　華　　民　　國　　109 　年　　12　　月　　29　　日
附錄本案論罪科刑法條全文
中華民國刑法第321條
犯前條第1項、第2項之罪而有下列情形之一者，處6月以上5年以
下有期徒刑，得併科50萬元以下罰金：
一、侵入住宅或有人居住之建築物、船艦或隱匿其內而犯之。
二、毀越門窗、牆垣或其他安全設備而犯之。
三、攜帶兇器而犯之。
四、結夥三人以上而犯之。
五、乘火災、水災或其他災害之際而犯之。
六、在車站、港埠、航空站或其他供水、陸、空公眾運輸之舟、
    車、航空機內而犯之。
前項之未遂犯罰之。

【附表：】
編號 犯罪時間 被害人告訴人 竊得財物 （新臺幣 ） 所犯罪名及處刑欄 1 109年11月23日11時20分許 黃王魯于 寶特瓶及其內零錢280元 邱曾憶玲犯侵入住宅竊盜罪，處有期徒刑陸月，如易科罰金，以新臺幣壹仟元折算壹日。 2 109年11月23日11時35分許 李香滿 現金18萬7000元 邱曾憶玲犯侵入住宅竊盜罪，處有期徒刑捌月。 3 109年11月29日5時許 林秋詠 無 邱曾憶玲犯毀越門扇侵入住宅竊盜未遂罪，處有期徒刑肆月，如易科罰金，以新臺幣壹仟元折算壹日。